【裁判字號】    98,交上易,123
【裁判日期】    981218
【裁判案由】    公共危險
【裁判全文】
臺灣高等法院高雄分院刑事判決       98年度交上易字第123號
上  訴  人
即  被  告  甲○○
上列上訴人因公共危險案件，不服臺灣高雄地方法院98年度交易
字第41號中華民國98年11月5 日第一審判決（起訴案號：臺灣高
雄地方法院檢察署97年度偵字第25261 號），提起上訴，本院判
決如下：
     主  文
上訴駁回。
     理  由
一、按不服地方法院之第一審判決而上訴者，應向管轄第二審之
    高等法院為之，且上訴書狀應敘述具體理由。第二審法院認
    為上訴書狀未敘述理由或上訴有刑事訴訟法第362 條前段之
    情形者，應以判決駁回之，刑事訴訟法第361 條第1 項、第
    367 條前段定有明文。所謂不服第一審判決之具體理由，必
    係依卷內既有訴訟資料或提出新事證，指摘或表明第一審判
    決有何採證認事、用法或量刑等足以影響判決本旨之不當或
    違法，而構成應予撤銷之具體事由，始足當之；倘僅泛言原
    判決認定事實錯誤、違背法令、量刑失之過重或輕縱，而未
    指出具體事由，或形式上雖已指出具體事由，然該事由縱使
    屬實，亦不足以認為原判決有何不當或違法者，皆難謂係具
    體事由，俾與第二審上訴制度在請求第二審法院撤銷、變更
    第一審不當或違法之判決，以實現個案救濟及節制濫行上訴
    之立法目的相契合。是倘上訴人之上訴書狀雖敘述上訴理由
    ，惟並未具體敘述第一審判決有何不當或違法情形，即與未
    敘述具體理由無異，所為上訴，即非適法。
二、本件上訴人即被告甲○○不服原判決，上訴意旨略以：被告
    罹患精神疾病多年，為中度精神障礙患者，領有身心障礙手
    冊，本案被告因受朋友邀宴，於案發當日前往朋友住處吃飯
    並飲約半瓶保力達酒，因未服用精神藥物，對於何以會於酒
    後騎車一事渾然不知，被告行為時之精神狀態顯然受到精神
    疾病影響，原審未囑託鑑定被告行為時之精神狀態，逕認被
    告具有完全責任能力，未予減刑，尚有未洽，再本件係被告
    騎車不穩撞到路旁樹木摔倒受傷，受害者為被告本身，並無
    其他受害者，與先前被告於88年、91年間先後所犯不能安全
    駕駛動力交通工具罪係與他人擦撞，有被害人存在之案件類
    型不同，原審卻以相同條件作為量刑評價，亦難令人信服，
    又被告家境清寒，為低收入家庭，根本無法繳納高額罰金，
    且已與配偶離婚，如被告入獄服刑，二幼子將無所依靠，懇
    請撤銷原判決，賜判較輕之刑云云。
三、經查，被告前於89年、91年間，即曾因公共危險、肇事逃逸
    等罪，分別被判處有期徒刑4 月、8 月，於94年3 月6 日執
    行完畢後，再犯本案公共危險罪，為累犯，此經被告坦白承
    認，被告所犯刑法第185 條之3 不能安全駕駛動力交通工具
    罪，法定刑度為1 年以下有期徒刑、拘役或科或併科15萬元
    以下罰金，原審以被告前已犯公共危險罪，仍再犯相同之罪
    ，顯輕忽其行為對他人生命、身體、財產造成之高度危險性
    ，自應受有相當程度之刑事非難，惟考量被告為中度精神障
    礙患者，犯後坦認犯行，且本件被告係乘機車撞到路樹倒地
    受傷，未造成他人傷亡，情節較前案有肇事致他人受傷為輕
    等情狀，科處有期徒刑4 月，並諭知如易科罰金，以新臺幣
    1,000 元折算1 日，量刑已屬偏輕；且被告係屬累犯，不符
    諭知緩刑之要件，被告上訴所陳之情形，原審於量刑時已有
    審酌；至被告如無法易科罰金，亦得易服勞社會勞動，然此
    為檢察官執行之問題，是被告上訴意旨所指，核諸首揭說明
    ，難謂係具體理由，其上訴並非適法，爰予駁回，並不經言
    詞辯論為之。
四、據上論斷，應依刑事訴訟法第367 條前段、第372 條，判決
    如主文。
中    華    民    國    98    年    12    月    18    日
                  刑事第四庭    審判長法  官  蕭權閔
                                      法  官  林水城
                                      法  官  陳吉雄
以上正本證明與原本無異。
本件不得上訴。
中    華    民    國    98    年    12    月    21    日
                                      書記官  郭蘭蕙


司法院資訊處製作；財團法人民間司法改革基金會備份。
